# 业绩条件未达到的股份支付处理

提问人：努力学 习Ya 时间：2022-11-22 00:11:40
背景： 1 、公司于 2021 年 6 月对员工进行股权激励（限制性股票与股票期权），锁定期为 12 个月，分三期解锁，首次授予限制性股票的第一个解除限售期为登记完成之日 12 个月-24个月（即2022 年 7 月），以 2020 年净利润为基数， 2021 年净利润增长率不低于35%，首次授予股票期权的第二个行权期为登记完成之日 24 个月-36个月（即 2023 年 7 月），业绩条件为以 2020 年净利润为基数， 2022 年净利润增长率不低于70%；首次授予限制性股票的第三个解除限售期为登记完成之日 36 个月-48个月（即 2024 年 7 月），业绩条件为以 2020 年净利润为基数， 2023 年净利润增长率不低于110%， 2021 年的业绩净利润的增长率为40%，已达到行权和解锁条件，已解锁第一期股票与行权，目前 2022 年受环境影响，预计净利润增长率不能达到70%，即不能达到行权条件。
2 、公司于 2022 年 8 月对员工进行股权激励（限制性股票与股票期权），锁定期与解锁期与 2021 年的相同，业绩条件为以 2021 年净利润为基数， 2022 年净利润增长率不低于20%、以 2021 年净利润为基数， 2023 年净利润增长率不低于50%、以 2021 年净利润为基数， 2024 年净利润增长率不低于80%，预计 2022 年净利润增长率不能达到20%。
问题：
1 、根据企业会计准则及相关规定，若权益工具因未满足提前设定的可行权条件，股权激励计划的“作废”，公司应冲销前期己确认的相关费用；该计划作废的时点应该在 2022 年末作废还是在第二个解锁期（ 2021 年股权计划对应的是 2023 年 7 月）时再作废，相应的冲减前期的费用应该在 2022 年冲销还是在 2022 年继续确认股份支付费用，到 2023 年 7 月再进行冲销。
2 、相应确认的递延所得税应如何处理？
求陈老师翻牌！！

回答人：chenyiwei
1 、理论上，如有充分证据能够支持关于剩余等待期内非市场业绩条件不能满足的预期，则在该预测成立时，即应冲回此前已确认的股份支付费用和资本公积（即视同作废处理）。基于谨慎考虑，如果不能肯定未来期间业绩不能达标，则也可以暂时不作作废处理，到有了较为确定的证据（如依据该期间的实际业绩）再作处理。
2 、与股份支付作废相关的递延所得税处理，与对应的股份支付费用和资本公积的处理相对应，相当于在转回费用和资本公积的当期，相应转回前期已确认的递延所得税资产和所得税费用。所得税费用的变动与管理费用的变动保持同步。